臺灣桃園地方法院刑事判決　　　　　　　　　　　　　九十一年度易字第九二二號
　　公　訴　人　臺灣桃園地方法院檢察署檢察官
　　被　　　告　丙○○　男　四.
右列被告因贓物案件，經檢察官提起公訴（八十九年度偵字第九○四號、第三五六八
號），本院判決如左：
    主  文
丙○○連續故買贓物，處有期徒刑伍月，如易科罰金以參佰元折算壹日，緩刑參年。
    事  實
一、丙○○於民國八十三年一月十九日因妨害風化案件經台灣基隆地方法院判決科處
    罰金一千五百元，如易服勞役以三百元折算一日，八十三年二月十五日確定，八
    十三年三月十四日罰金繳清執行完畢，未構成累犯。丙○○自民國七十六年間起
    在基隆市○○區○○街七七號經營「新春穗商行」，八十二年間改名為「新春穗
    超市」經營各種盒裝、瓶裝果汁、汽水、礦泉水、牛奶、糖果、餅干、水果類、
    冷凍類食品、雜貨、百貨、日用品買賣業務，明知自八十八年十二月某日起丁○
    ○（另案由本院審理中）載至「新春穗超市」推銷販售低於市價二成之飲料、洋
    菸、國產菸、罐頭等物均係其於附表編號一至四所示之時間竊得之贓物，猶基於
    概括之犯意，連續在「新春穗超市」向丁○○購買三次價值均新台幣（下同）二
    萬餘元之香菸、洋酒、罐頭等物陳列在超市貨架上出售牟利，於八十九年一月五
    日下午溫進財知悉丙○○經營之「新春穗超市」將舉辦十五週年慶促銷活動而打
    電話通知丙○○至桃園縣平鎮市○○路二八○號倉庫挑貨，丙○○趕赴上址倉庫
    ，知悉倉庫內堆放之奶粉、捕蚊燈、禮盒、電扇、烤箱、蚊香等均係丁○○竊得
    之贓物，其中奶粉係丁○○甫於八十九年一月三日凌晨在台北市○○區○○路四
    段二九二巷一一弄一三號「燦億倉庫」竊得之物，因貪圖便宜，以每一箱低於平
    常進價四千七百元之三千餘元與丁○○達成交易，向丁○○購買一百餘箱，於八
    十九年一月六日下午四時許丁○○因竊盜案件經通緝為警在桃園縣桃園市○○○
    街一四九號一三樓逮捕，經丁○○帶同警方前往桃園縣平鎮市○○路二八○號倉
    庫起贓，適丙○○在倉庫搬運向丁○○購買之奶粉而當場被逮捕，並扣得「新春
    穗超市」十五週年慶價目表一張。
二、案經內政部警政署刑事警察局移送臺灣桃園地方法院檢察署檢察官偵查起訴。
    理  由
一、訊據被告丙○○固坦承先後於右揭時地向另案被告丁○○購買香菸、洋酒、罐頭
    等物，且於八十九年一月六日下午四時三十分許駕駛ＨＺ－四○四七號自用小客
    貨車至平鎮市○○路二八○號倉庫搬運向丁○○購買之奶粉時當場為警逮捕之情
    不諱，惟否認有何贓物犯行，辯稱「：我不知道是贓物：」等語，經查被告於八
    十八年十二月間起先後三次在所經營之「新春穗超市」向另案被告丁○○購買陳
    列在所經營之「新春穗超市」販賣之香菸、洋酒、罐頭及於八十九年一月六日下
    午前去平鎮市○○路二八○號倉庫載運向另案被告丁○○購買之奶粉等物均係另
    案被告丁○○於附表編號一至五所示之時間、地點竊盜所得之物之情，已據另案
    被告丁○○於警訊、偵查中供述甚詳，並據證人賴建鴻、彭興華、謝文忠、吳朝
    泉、周曆霞於內政部警政署刑事警察局警訊時及證人謝文忠於偵查中（八九偵三
    五六八號）、證人陳光燃、詹添裕、梁亮明、孫琳玉於警訊、證人陳光燃、詹添
    裕於偵查中（八九偵九○四號卷）、證人詹添裕、蘇茂全、林正心於偵查中（八
    九偵三五六八號卷並告以要旨）陳述甚詳，復有贓物領據、台北縣警察局土城分
    局受理刑事案件報案三聯單影本各二份、搜索扣押證明筆錄影本一份（內政部警
    政署刑事警察局刑案偵查卷）在卷足稽，是被告丙○○向另案被告購買之香菸、
    洋酒、罐頭、奶粉物品係贓物無訛，另案被告丁○○迭次於警訊、偵查時均供稱
    被告知悉其購買之香菸、洋酒、罐頭、奶粉均係他人失竊之贓物，而被告於七十
    六年間起在基隆市○○區○○街七七號經營「新春穗商行」，八十二年間改名為
    「新春穗超市」經營各種盒裝、瓶裝果汁、汽水、礦泉水、牛奶、糖果、餅干、
    水果類、冷凍類食品、雜貨、百貨、日用品買賣業務迄今，店內販賣之貨品來源
    主要為公司中盤商，並不認識另案被告丁○○，八十八年十二月間係另案被告丁
    ○○自行至「新春穗超市」推銷，因所推銷之貨品價格比中盤商及公司便宜，故
    而向丁○○購買，此均為被告所坦認，被告向素不認識之人以低於平常進貨價格
    二成之價錢購買雜、百貨品，且未索取收據及詢問貨品來源，衡情被告鮮無贓物
    之認知，況被告於八十九年一月七日在內政部警政署刑事警察局接受調查時更稱
    「：八十九年一月五日早上他（指另案被告丁○○）打我0000000000
    號行動電話給我說有壹佰多箱優生、優生寶寶奶粉及康寶濃湯要賣我，每箱奶粉
    價格新台幣三千餘元賣給我：（這些優生、優生寶寶奶粉市價為何？）我向正常
    廠商購買每箱新台幣四千七百元左右：」等，被告上開辯稱不知向另案被告丁○
    ○購買之物係盜贓物之詞，顯係事後卸責之詞，不足採信。被告犯行已臻明確，
    應予依法論科。至於另案被告丁○○雖供稱其於附表編號六至九所示時、地竊得
    之洋酒、殺蟲劑、沐浴乳及五金等物亦係出售予被告云云，被告否認有向另案被
    告丁○○購買附表編號六至九所示之物，而於九十一年七月十二日本院調查時辯
    稱「：我有向志成進殺蟲劑，但是數量很少，沒有跟丁○○買過，五金部分我只
    有賣免洗筷、免洗碗，以及小五金零件，但是沒有向丁○○買過五金類的東西，
    丁○○犯的竊盜案件很多，竊盜所得之物不見得都是賣給我，各編號內所指竊盜
    物品的數量那麼多，也不見得全部都賣給我，我有向丁○○買菸酒、罐頭、餅乾
    、飲料，香皂數量很少，沒有沐浴乳，奶粉是搬上車還沒有運走就被抓到：這種
    牌品的洋酒（附表編號六所示之馬爹利等各類洋酒）我都是向洋酒公司經銷商買
    的，每次數量才買二、三罐，我不可能向丁○○買那麼多瓶的洋酒：」，且迭次
    於九十一年七月八日、九十一年七月十二日、九十一年八月八日、九十一年九月
    十二日及九十一年十月三十一日本院調查審理時均稱「：我是向丁○○買三次，
    不是買四次，時間是從八十八年底，最後一次是八十九年一月六日，每次都是買
    二萬多元：我每天的營業額頂多一萬五千元，我不可能向丁○○進貨達三、四十
    萬元，否則那些東西我要賣到什麼時候才賣完，因為我另外有向其他中盤商、公
    司進其他的貨：」（九十一年七月八日）、「：我不可能買那麼多數量，我的商
    店每天營業額一萬多元，每個月的進貨差不多四十多萬元：」（九十一年七月十
    二日）、「：（你的超市每月的營業額多少？）四十多萬，每天大概一萬多，我
    有每日的結帳單可作證：」（九十一年八月八日）、「：我沒有向丁○○買他所
    講的那麼多東西，他偷的東西不是全部都賣給我，我的店不可能會買那麼多貨銷
    售：」（九十一年九月十二日）、「：每次約進貨一萬多至二萬元：我沒有向丁
    ○○買那麼多東西，有些貨我是向別的廠商買的：」（九十一年十月三十一日）
    等，並提出營利事業登記證影本、「新春穗超市」現場照片六紙、銷貨單原本三
    十八紙、結帳單影本三十紙、台灣省菸酒公賣局統一發票影本十五紙及基隆市稅
    捐稽徵處營業稅核定稅額繳款書、財政部台灣省北區國稅局稅款及財務罰鍰繳款
    書影本各一紙為證，經查被告經營之「新春穗超級市場有限公司」登記之資本額
    為新台幣一百萬元，且據被告提出之上開經營之超市現場照片所示，「新春穗超
    級市場」之規模並不大，是屬比一般傳統雜貨店稍大之小型超級市場，根據被告
    所提出之台灣省菸酒公賣局統一發票（九十一年五月二日至九十一年七月四日）
    被告每一次向台灣省菸酒公賣局購買之菸、酒價格僅數千元至一萬餘元不等，又
    根據被告所提出之向各廠商購買殺蟲劑、洋菸酒、五金、免洗碗、筷、飲料、拖
    把、乳液、洗髮精、免洗內、衣褲、調味品等各種食品雜貨、日用品等商品之估
    價單，價格均僅有數百元至數千元不等，而另案被告丁○○於附表編號六所示之
    時、地竊盜之馬爹利等各類洋酒，價值高達五十三萬元，此已據被害人王重助於
    八十九年一月二十五日警訊時陳述甚詳，於附表編號七所示之時、地竊走之殺蟲
    劑一批價值亦高達約六十萬元，此亦據證人陳育男（志成股份有限公司新竹所主
    任）於八十九年一月十七日警訊時陳述甚詳，是被告辯稱堪可採信，又另案被告
    丁○○雖供承有為附表編號八、九所示之竊盜犯行而竊取附表編號八、九所示之
    物品，惟據卷內資料可知迄未查知上開被告所供承竊盜案件之被害人係何人，且
    無其他證據足資證明另案被告丁○○確有為上開竊盜犯行，自難僅憑另案被告丁
    ○○之自白而認另案被告丁○○有涉犯附表編號八、九之竊盜犯行，更進而依據
    其供詞而遽認被告有故買另案被告丁○○於附表編號八、九所示時、地竊盜所得
    之贓物，此外復查無其他積極證據足資證明被告亦有故買另案被告丁○○所供承
    於附表編號六至九所示時、地竊盜所得之財物，應認被告向另案被告丁○○係故
    買附表編號一至五之贓物。
二、核被告所為，係犯刑法第三百四十九條第二項之故買贓物罪。被告先後四次故買
    贓物之行為，其間時間緊接，所犯構成要件相同，顯係基於概括犯意所為，為連
    續犯，應依刑法第五十六條規定論以一罪，並加重其刑。被告行為後，刑法第四
    十一條業於九十年一月四日修正，同年月十日經總統公布，已於同年月十二日生
    效，修正後之刑法第四十一條第一項前段規定：「犯最重本刑為五年以下有期徒
    刑以下之罪，而受六個月以下有期徒刑或拘役之宣告，因身體、教育、職業、家
    庭之關係或其他正當事由，執行顯有困難者，得以一元以上三元以下折算一日，
    易科罰金。」而比較新舊法規定之結果，修正後規定有利於被告，自應依刑法第
    二條第一項前段之規定適用裁判時之刑法第四十一條第一項前段之規定。爰審酌
    被告明知另案被告丁○○所載至「新春穗超市」推銷之食品、百貨用品等物均屬
    來路不明之贓物，竟仍予以故買之，並將之轉賣予不知情之第三人牟利，已損及
    被害人之權益，並嚴重破壞社會之安全及其犯罪後之態度等一切情狀，量處如主
    文所示之刑，並諭知易科罰金之折標標準。末查被告未曾受有期徒刑以上刑之宣
    告，此有臺灣桃園地方法院檢察署刑案資料查註紀錄表、臺灣高等法院被告全國
    前案記錄表及臺灣高等法院檢察署刑案紀錄簡覆表在卷可稽，其因一時失慮而觸
    犯本案刑責，經此偵審程序及刑之宣告，應知警惕而無再犯之虞，其所宣告之刑
    ，本院認以暫不執行為適當，併予宣告緩刑三年，以勵自新。
據上論斷，應依刑事訴訟法第二百九十九條第一項前段，刑法第二條第一項前段、第
五十六條、第三百四十九條第二項、第四十一條第一項前段、第七十四條第一款，罰
金罰鍰提高標準條例第一條前段、第二條，判決如主文。
本案經檢察官洪景明到庭執行職務。
中      華      民      國    九十一    年     十一月     十四     日
                                臺灣桃園地方法院刑事第五庭
                                    法  官  林 婷 立
右正本證明與原本無異。
如不服本判決，應於判決送達後十日內向本院提出上訴狀( 應附繕本 )，上訴於臺灣
高等法院。
                                    書記官  陳 淑 芬
中      華      民      國    九十二    年     一       月    二十二    日
附錄法條：
刑法第三百四十九條
收受贓物者，處三年以下有期徒刑、拘役或五百元以下罰金。
搬運、寄藏、故買贓物或為牙保者，處五年以下有期徒刑、拘役或科或併科一千元以
下罰金。
因贓物變得之財物，以贓物論。
附表
編號   時間              地點                 竊盜財物          行為人
一、 八十八年七月二日   桃園縣八德市新興      用固定夾取下鐵皮  丁○○、
     凌晨               路一二九號「益昌      螺絲，再用剪刀剪  林正心、
                        公司」倉庫。          開鐵皮侵入，竊得  吳登福、
                                              菸、酒一批，以該  鄭世良、
                                              公司之貨車ＫＭ－  綽號阿順
                                              六八一五號自用貨
                                              車載運上開竊得之
                                              菸酒，約值五十萬
                                              元。
二、八十八年八月二十三  新竹縣竹北市中華      用固定夾取下鐵皮  溫進財
    日凌晨              路八二七號鴻助洋      螺絲，再用剪刀剪
                        酒公司（倉庫）        開鐵皮侵入，竊得
                                              長壽香菸、啤酒各
                                              一批，約值新台幣
                                              （下同）十四萬元
                                              。
三、八十八年九月十八日  桃園市○○○街三      用固定夾取下鐵皮  丁○○、
    凌晨                號「甲○○○○市      螺絲，再用剪刀剪  林新興
                        」                    開鐵皮侵入，竊得
                                              各品牌咖啡飲料一
                                              批，貨車一部（Ａ
                                              Ｎ－六三四三）。
四、八十八年九月三十日  台北縣土城市忠義      用固定夾取下鐵皮  丁○○、
    凌晨                街九○號之三「合      螺絲，再用剪刀剪  林新興、
                        盟通流」              開鐵皮侵入，竊得  綽號阿雄
                                              高樑酒禮盒、芝麻
                                              香油一批約值新台
                                              幣（下同）一萬三
                                              千元
五、八十九年一月三日    台北市○○路○段      破壞二扇窗戶侵入  丁○○、
    凌晨                二九二巷一一弄一      ，竊得各類品牌奶  林新興、
                        三號「燦億食品」      粉及其他食品各一  綽號阿雄
                        倉庫。                批，並竊得該公司
                                              ＡＩ－一三二六號
                                              、ＶＸ－五八七六
                                              號二部貨車載運上
                                              開竊得之奶粉、食
                                              品。
六、八十八年二月二十   台北縣三重市光復       用固定夾取下鐵皮  丁○○、
    三日凌晨           路一段六一巷三八       螺絲，再用剪刀剪  鄭世良、
                       之一號（乙○○○       開鐵皮侵入，竊得  林新興、
                       ）倉庫                 馬爹利等各類洋酒  綽號阿順
                                              一批，約值五十三
                                              萬元。
七、八十八年六月二十九  新竹市○○路○段      用固定夾取下鐵皮  丁○○、
    日凌晨              二二八號「志成食      螺絲，再用剪刀剪  林新興
                        品家庭用品倉庫」      開鐵皮侵入，竊得
                                              殺蟲劑一批，約值
                                              六十萬元，並又竊
  取ＡＲ－○四三八
                                              號小貨車載運上開
                                              殺蟲劑離開。
八、八十八年七月十日   桃園市○○○路一       貨車一部（內有沐  丁○○、
    某日凌晨           段二二五號前貨車       浴乳日用品一批）  林新興
九、八十八年十月中旬   泰山鄉○○街九六       貨車一部（內有五  丁○○、
    某日凌晨           號前貨車。             金類物品一百多箱  林新興
                                              ）
